臺灣高雄地方法院刑事判決　　　　　 100年度審易字第3596號
聲　請　人　臺灣高雄地方法院檢察署檢察官
被　　　告　林美君
上列被告因違反毒品危害防制條例案件，經檢察官聲請以簡易判
決處刑（100年度毒偵緝字第239號），本院認不應以簡易判決處
刑，改依通常程序審理（原案號：100 年度簡字第3572號），嗣
被告於準備程序中就被訴事實為有罪之陳述，經本院告知簡式審
判程序之旨，並聽取被告與公訴人之意見後，本院合議庭裁定由
受命法官獨任進行簡式審判程序，判決如下：
    主  文
林美君施用第二級毒品，累犯，處有期徒刑玖月。
    事  實
一、林美君前因施用毒品案件，經法院裁定送觀察、勒戒後，認
    無繼續施用毒品傾向，於民國90年7 月12日釋放出所，並臺
    灣高雄地方法院檢察署檢察官以90年度毒偵字第1015號為不
    起訴處分確定；93年間又因施用毒品案件，經臺灣屏東地方
    法院以95年度訴緝字第7號判處應執行有期徒刑2年確定，嗣
    經同院以96年度聲減字第373 號裁定減刑及定應執行有期徒
    刑1 年確定，因其已執行之徒刑逾減刑後之刑期，已無殘刑
    可供執行，故所宣告之徒刑，其刑期應以中華民國九十六年
    罪犯減刑條例施行之日即96年7 月16日作為執行完畢之日（
    構成累犯）；96年間、98年間再因施用毒品案件，分別經臺
    灣屏東地方法院以98年度訴緝字第1 號、本院以98年度審訴
    字第1533號各判處應執行有期徒刑10月確定，嗣上開二罪又
    經定應執行有期徒刑1年8月確定，甫於99年8 月26日縮短刑
    期假釋出監並付保護管束（100年1月11日期滿，不構成累犯
    ）。詎仍不知悔改，猶未能戒除毒品，於假釋期間，復基於
    施用第二級毒品甲基安非他命之犯意，於99年11月10日上午
    10時許為臺灣高雄地方法院檢察署觀護人採尿時回溯96小時
    內某時（不含公權力拘束期間），在屏東縣萬丹鄉友人住處
    ，以將甲基安非他命置於玻璃球內燒烤後吸食煙霧之方式，
    施用第二級毒品甲基安非他命1 次。嗣觀護人將所採尿液送
    驗後，檢驗結果呈甲基安非他命陽性反應，始悉上情。
二、案經臺灣高雄地方法院檢察署檢察官簽分偵辦。
    理  由
一、被告林美君所犯毒品危害防制條例第10條第2 項施用第二級
    毒品罪，係死刑、無期徒刑、最輕本刑為3 年以上有期徒刑
    以外之罪，其於準備程序進行中，就被訴事實為有罪之陳述
    ，經本院告知簡式審判程序之旨，並聽取當事人之意見後，
    合議庭認宜進行簡式審判程式，爰依刑事訴訟法第273條之1
    第1 項規定，裁定由受命法官獨任進行簡式審判程序，合先
    敘明。
二、按案件由犯罪地或被告之住所、居所或所在地之法院管轄，
    刑事訴訟法第5條第1項定有明文。查被告林美君於本院審理
    時供稱採尿前最後一次施用毒品之地點為屏東縣萬丹鄉友人
    家，其去年11月時人在高雄等語，且被告之戶籍地在高雄市
    美濃區，因此，高雄市應係被告之住所地與所在地，則本院
    就本案自有管轄權，合先敘明。
三、上揭犯罪事實，業據被告於本院審理時坦承不諱，而被告為
    觀護人所採尿液，經送台灣檢驗科技股份有限公司檢驗結果
    ，確呈安非他命及甲基安非他命陽性反應乙節，有該公司99
    年11月25日濫用藥物檢驗報告、臺灣高雄地方法院檢察署受
    保護管束人（被告）尿液檢體監管紀錄表（尿液檢體編號：
    000000000）各1份在卷可稽，足認被告上開自白與事實相符
    ，洵堪採為論罪科刑之依據，從而本案事證已臻明確，被告
    犯行堪以認定，應予依法論科。
四、核被告所為，係犯毒品危害防制條例第10條第2 項之施用第
    二級毒品罪。其施用第二級毒品前持有該毒品之低度行為，
    應為其施用之高度行為所吸收，不另論罪。又被告有如前所
    載之犯罪科刑及執行情形，有臺灣高等法院被告前案紀錄表
    附卷可參，其於受有期徒刑執行完畢後，5 年內故意再犯有
    期徒刑以上之罪，為累犯，應依刑法第47條第1 項規定，加
    重其刑。爰審酌被告經觀察、勒戒程序及徒刑執行完畢後，
    猶未思積極戒毒，竟再犯施用第二級毒品犯行，足見自我控
    制能力低落，素行非佳，實應非難，而施用毒品雖為自我戕
    害之行為，然亦對社會治安造成潛在性危害，且其曾有施用
    第一、二級毒品之刑事前案迭經法院分別判處有期徒刑7 月
    、5月、8月、4 月確定之紀錄，此品行資料有前揭前案紀錄
    表附卷足徵，顯見其一再違反毒品危害防制條例，為符合刑
    法對於多次再犯相同罪名之行為應朝嚴罰方向之刑事政策，
    本院認不宜再以低度有期徒刑之輕刑處置，以期被告能確實
    戒除毒品，另兼衡其犯後能坦承犯行、態度尚佳及其犯罪動
    機、目的、手段等一切情狀，量處如主文所示之刑，以示懲
    儆。
據上論斷，應依刑事訴訟法第299條第1項前段、第452條、第273
條之1第1項、第284條之1，毒品危害防制條例第10條第2 項，刑
法第11條前段、第47條第1項，判決如主文。
本案經檢察官林圳義到庭執行職務。
中    華    民    國   100    年    11    月    24    日
                  刑事第三庭  法  官  饒佩妮
以上正本證明與原本無異。
如不服本判決應於收受送達後10日內向本院提出上訴書狀，並應
敘述具體理由；如未敘述上訴理由者，應於上訴期間屆滿後20日
內向本院補提理由書（均須按他造當事人之人數附繕本）「切勿
逕送上級法院」。
中    華    民    國   100    年    11    月    24    日
                              書記官  胡淑芳
附錄本案論罪科刑法條：
毒品危害防制條例第10條第2 項
施用第二級毒品者，處 3 年以下有期徒刑。